【裁判字號】    89,易,542
【裁判日期】    890831
【裁判案由】    竊盜
【裁判全文】
臺灣新竹地方法院刑事判決                          八十九年度易字第五四二號
    公  訴  人  臺灣新竹地方法院檢察署檢察官
    被      告  乙○○
右列被告因竊盜案件，經檢察官提起公訴（八十八年度偵字第八Ｏ三Ｏ號），本院判
決如左：
    主  文
乙○○竊盜，處罰金壹仟元，如易服勞役，以佰元折算壹日。
    事  實
一、乙○○有竊盜前科，復意圖為自己不法之所有，於民國八十八年十一月九日下午
    四時許，至新竹市○○路八十一號統一超商內，趁店員甲○○不注意之際，竊取
    店內貨架上所擺設之唯一牌牛肉乾一包（市價新台幣五十八元），並將之藏匿在
    所著之夾克內，僅向店員甲○○結帳三碗泡麵後即行離去，嗣為甲○○發覺有異
    而追出店外至馬路上，將乙○○請回店內並報警處理。
二、案經新竹市警察局第三分局報告臺灣新竹地方法院檢察官偵查起訴。
    理  由
一、訊據被告乙○○固坦承有上開拿走牛肉乾但未結帳之情事，惟矢口否認有何竊盜
    犯行，辯稱：伊把牛肉乾拿在手上，買完東西走出店外才想到牛肉乾沒算到錢，
    又折返回店裡向店員說沒算到錢，店員就說伊竊盜云云。經查，右開事實業據證
    人即店員甲○○指述綦詳，復有業經其領回所出具之贓證物品認領保管收據一紙
    在卷可憑，且被告於偵查中即坦承有把牛肉乾放在夾克內，若當時牛肉乾的確由
    被告握在手中為顯而易見，店員豈會未算帳即讓被告離去？被告於甫查獲之警訊
    時坦承上情不諱，其嗣後所辯顯係卸責之詞，不足採信，綜上所述，本件事證已
    臻明確，被告之竊盜犯行洵堪認定，應予依法論科。
二、核被告所為係犯刑法第三百二十條第一項之竊盜罪。爰審酌被告一時貪圖小利而
    犯本案，所得之財物價值甚低，惟其犯罪後飾詞狡辯，毫無悔意，犯罪後態度不
    佳等一切情狀，量處如主文所示之罰金刑，並諭知易服勞役之折算標準，以資警
    惕。
三、據上論斷，應依刑事訴訟法第二百九十九條第一項前段，刑法第三百二十條第一
    項、第四十二條第二項，罰金罰鍰提高標準條例第一條前段、第二條，判決如主
    文。
本案經檢察官林李嘉到庭執行職務。
中      華      民      國    八十九    年      八      月    三十一    日
        臺灣新竹地方法院刑事第一庭
                                      法  官  遲  中  慧
右正本證明與原本無異。
如不服本判決，應於判決送達後十日內向本院提出上訴狀( 應附繕本 )，上訴於
臺灣高等法院。
                                      書記官  龔  柏  萃
中      華      民      國    八十九    年      八      月    三十一    日
附錄本案論罪科刑法條全文：刑法第三百二十條第一項、
刑法第三百二十條
意圖為自己或第三人不法之所有，而竊取他人之動產者，為竊盜罪，處五年以下有期
徒刑、拘役或五百元以下罰金。
意圖為自己或第三人不法之利益，而竊佔他人之不動產者，依前項之規定處斷。
前二項之未遂犯罰之。


司法院資訊處製作；財團法人民間司法改革基金會備份。
